# 该项债权是否应计提坏账准备

提问人：xtdz2009 时间：2010-05-22 17:23:24
本公司有一客户A，年末欠本公司货款，同时本公司亦从该客户购进货物，年末欠该客户货款，且对客户A的应付账款大于应收账款，交易双方没有签订债权债务以净额结算的协议，那么对客户A的应收债权是否需要计提坏账准备？如果对客户A的应收账款大于应付账款，是按应收账款全额计提，还是按应收账款扣除应付账款后的净额计提？

回答人：chenyiwei
回复 楼主 xtdz2009 的帖子你所提到的信息仅仅是用于分析报表列报时是分别列报还是以轧抵之后的净额列报。坏帐准备是会计估计问题，应根据具体情况分析，不能一概而论。可以考虑应付帐款的存在对应收帐款可回收性的影响，但这不是决定性的因素。